【裁判字號】    97,台上,6242
【裁判日期】    971204
【裁判案由】    違反毒品危害防制條例
【裁判全文】
最高法院刑事判決            九十七年度台上字第六二四二號
上  訴  人  甲○○
            乙○○
            丙○○
上列上訴人等因違反毒品危害防制條例案件，不服台灣高等法院
高雄分院中華民國九十七年九月二十四日第二審判決（九十七年
度上訴字第九八八號，起訴案號：台灣高雄地方法院檢察署九十
五年度偵字第二九七二、二九七三、二九七四、二九七五、二九
七六號），提起上訴，本院判決如下：
    主  文
上訴駁回。
    理  由
按刑事訴訟法第三百七十七條規定，上訴於第三審法院，非以判
決違背法令為理由，不得為之。是提起第三審上訴，應以原判決
違背法令為理由，係屬法定要件。如果上訴理由書狀並未依據卷
內訴訟資料，具體指摘原判決不適用何種法則或如何適用不當，
或所指摘原判決違法情事，顯與法律規定得為第三審上訴理由之
違法情形，不相適合時，均應認其上訴為違背法律上之程式，予
以駁回。本件原審經審理結果，認為上訴人甲○○、乙○○、丙
○○販賣第一級毒品海洛因，均犯行明確，因而撤銷第一審關於
上訴人等三人部分科刑之判決，經比較刑法之新舊規定後，適用
行為時即修正前刑法連續犯規定，改判仍均論處乙○○、丙○○
共同連續販賣第一級毒品罪刑，另依連續犯、牽連犯規定，改判
從一重仍論處甲○○同一罪刑（甲○○、乙○○均為累犯，分別
處以有期徒刑十一年十月、十年，丙○○處有期徒刑七年四月）
。皆已詳敘其調查、取捨證據之結果及憑以認定犯罪事實之心證
理由。並就上訴人等三人否認之供詞及其等所辯各語認非可採，
予以論述。丙○○除於警詢坦承甲○○販賣海洛因予他人，伊曾
於民國九十四年十二月中旬及九十五年一月十日先後替陳女送貨
，將海洛因交予購買毒品之賢仔之阿姨及綽號「虎仔」，陳女事
後會給伊一包海洛因，作為報酬外，另於偵查中亦自白確有此犯
行無誤。足見渠嗣於審判中指其警詢係受警員以其他共同正犯已
經承認，予以誘騙，始為自白云云之辯解，並不足採。且丙○○
確有本件共同販賣海洛因犯行，除該與甲○○、乙○○所供相符
之自白外，並有卷附渠與甲○○為販賣海洛因，而以行動電話為
聯繫之電話監聽通聯譯文及在甲○○、乙○○同居處查獲之海洛
因一百七十六包、空夾鏈袋一盒、塑膠管一百七十五支暨渠等通
聯使用之行動電話等物扣案足佐，則原判決依憑各該卷證，認丙
○○確有本件共同販賣海洛因犯行，既非單以蔡某警詢之自白為
其犯罪之唯一論據，自無採證違法可言。而甲○○於警局應詢，
已經依法錄音，有該警詢錄音帶附於卷內可按，因渠於偵、審中
並未主張渠警詢未經依法錄音，警詢筆錄未據實記載，或有何非
任意性情形，亦未曾為此聲請勘驗該錄音帶，則原審未為該調查
，要不能指有證據調查職責未盡之違法。且甲○○於事實審並未
抗辯渠警詢因毒癮發作，致所為自白具有非任意性情形，迨至提
起第三審上訴始為此主張，因本院為法律審，除刑事訴訟法第三
百九十三條但書各款所列情形外，原則上並不調查證據，則所指
既非屬本院得依職權調查事項，亦不能執之認係適法之第三審上
訴理由。是甲○○、丙○○二人之上訴意旨分別以上情指摘原判
決違背法令，核與法律規定得為第三審上訴理由之違法情形，不
相適合。而渠二人其餘上訴意旨，則係就屬原審採證認事職權之
行使及原判決已說明事項，徒憑己見，任意指摘，且仍為單純事
實之爭執，均不能認係適法之第三審上訴理由。另乙○○上訴意
旨略稱伊與甲○○同居一處，警方在伊等住處查獲之海洛因，係
伊買來供己施用，因伊罹有糖尿病、高血壓、腎結石，須施用海
洛因止痛，伊確未有販賣毒品牟利犯行云云，既未依據卷證資料
就原判決如何違背法令，為具體指摘，徒為否認犯罪之爭辯，亦
不足以辨認原判決此部分已具備違背法令之形式要件。依上揭說
明，上訴人等三人之上訴均違背法律上之程式，俱應予駁回。
據上論結，應依刑事訴訟法第三百九十五條前段，判決如主文。
中    華    民    國  九十七  年   十二   月    四    日
                      最高法院刑事第四庭
                          審判長法官  張  淳  淙
                                法官  劉  介  民
                                法官  張  春  福
                                法官  林  俊  益
                                法官  陳  國  文
      本件正本證明與原本無異
                                      書  記  官
中    華    民    國  九十七  年   十二   月    十    日
                                                      Ｅ


司法院資訊處製作；財團法人民間司法改革基金會備份。
